【裁判字號】    98,訴,388
【裁判日期】    980924
【裁判案由】    毒品危害防制條例
【裁判全文】
臺灣宜蘭地方法院刑事判決               98年度訴字第388號
公  訴  人  臺灣宜蘭地方法院檢察署檢察官
被      告  甲○○
上列被告因毒品危害防制條例案件，經檢察官提起公訴（98年度
毒偵字第387號），經本院合議庭裁定以簡式審判程序審理，判
決如下：
    主  文
甲○○施用第一級毒品，累犯，處有期徒刑玖月。
    事實及理由
一、構成犯罪事實：
    甲○○前於民國89年間因施用毒品案件，經送觀察、勒戒後
    ，認無繼續施用毒品之傾向，於89年5月2日執行完畢釋放，
    並經臺灣宜蘭地方法院檢察署檢察官以89年度毒偵字第382
    號為不起訴處分確定。復於上開觀察、勒戒執行完畢釋放後
    ，5年內即92年間再因施用毒品案件，經送觀察、勒戒後，
    認無繼續施用毒品之傾向，由臺灣雲林地方法院檢察署檢察
    官以92年度毒偵字第880號為不起訴處分確定。又於95年間
    因毒品危害防制條例案件，經本院以95年度訴緝字第13號判
    處有期徒刑7月、3月，應執行有期徒刑9月確定；再於95年
    間因毒品危害防制條例案件，經本院以95年度訴字第395號
    判處有期徒刑8月確定；另於96年間因傷害案件，經本院以
    96年度宜交簡字第140號判處有期徒刑5月確定，嗣上開有期
    徒刑7月、3月、8月、5月經本院裁定減刑後定應執行有期徒
    刑11月，並於96年8月2日執行完畢。詎其不知悔改，仍基於
    施用第一級毒品海洛因、第二級毒品甲基安非他命之犯意，
    於98年5月11日凌晨某時，在宜蘭縣冬山鄉○○路266巷27號
    居所，以將海洛因及甲基安非他命混合置入注射針筒加水溶
    解後施打血管之方式，同時施用第一級毒品海洛因、第二級
    毒品甲基安非他命1次。嗣於98年5月13日19時15分許，為警
    持本院核發之搜索票，至宜蘭縣羅東鎮○○街86號執行搜索
    查獲，經警於98年5月13日22時10分許採集其尿液，送驗結
    果呈嗎啡、甲基安非他命陽性反應。
二、認定犯罪事實所憑之證據及理由：
  (一)被告甲○○於偵查、本院審理中之自白。
  (二)宜蘭縣警察局羅東分局98年度毒品犯罪嫌疑人尿液採驗作業
    管制紀錄、慈濟大學濫用藥物檢驗中心檢驗總表各1份，可
    證被告有施用海洛因、甲基安非他命之事實。
  (三)臺灣宜蘭地方法院檢察署刑案資料查註紀錄表、全國施用毒
    品案件紀錄表、法務部全國檢察官線上查詢刑案人犯在監所
    最新資料報表、臺灣宜蘭地方法院檢察署檢察官89年度毒偵
    字第382號不起訴處分書、臺灣雲林地方法院檢察署檢察官9
    2年度毒偵字第880號不起訴處分書各1份，可證被告於第1次
    觀察、勒戒執行完畢釋放後，5年內已再犯毒品危害防制條
    例第10條之罪，本件自應依法追訴處罰。
  (四)上開(二)至(三)證據，足以佐證被告首開自白與事實相符。
三、論罪科刑之理由：
  (一)按海洛因、甲基安非他命分屬毒品危害防制條例第2條第2項
    第1款、第2款所定之第一級、第二級毒品。故被告甲○○所
    為，係犯毒品危害防制條例第10條第1項、第2項之施用第一
    級、第二級毒品罪。
  (二)被告持有第一級毒品海洛因、第二級毒品甲基安非他命之低
    度行為，為施用第一級、第二級毒品之高度行為所吸收，不
    另論處。
  (三)被告將海洛因、甲基安非他命摻合後施用，係一行為觸犯施
    用第一級毒品罪、施用第二級毒品罪，為想像競合犯，依刑
    法第55條規定，應從重之施用第一級毒品罪處斷。
  (四)被告於95年間因毒品危害防制條例案件，經本院以95年度訴
    緝字第13號判處有期徒刑7月、3月，應執行有期徒刑9月確
    定；復於95年間因毒品危害防制條例案件，經本院以95年度
    訴字第395號判處有期徒刑8月確定；再於96年間因傷害案件
    ，經本院以96年度宜交簡字第140號判處有期徒刑5月確定，
    嗣上開有期徒刑7月、3月、8月、5月經本院裁定減刑後定應
    執行有期徒刑11月，並於96年8月2日執行完畢，此有臺灣高
    等法院被告前案紀錄表1份在卷可參，其於5年以內故意再犯
    本件有期徒刑以上之罪，應依刑法第47條第1項規定，論以
    累犯，並加重其刑。
  (五)審酌被告有偽造貨幣、毒品危害防制條例、傷害之犯罪前科
    ，有臺灣高等法院被告前案紀錄表1份在卷可參，素行不佳
    ，且其前經2次觀察、勒戒後，仍再犯本罪，顯見其對於毒
    品之依賴性甚高，有予較長期間隔離社會之必要，和施用毒
    品足以造成神經方面損害，並容易引起財產、暴力方面犯罪
    ，及被告犯罪後坦承犯行，態度良好等一切情狀，量處如主
    文所示之刑。
四、適用之法律：
  (一)程序法方面：刑事訴訟法第273條之1第1項、第299條第1項
    前段、第310條之2。
  (二)實體法方面：毒品危害防制條例第10條第1項、第2項，刑法
    第11條前段、第55條、第47條第1項。
本案經檢察官劉惟宗到庭執行職務。
中    華    民    國    98    年    9     月    24    日
                  刑事第二庭  法  官  蘇錦秀
以上正本證明與原本無異。
如不服本判決應於收受送達後10日內向本院提出上訴書狀，並應
敘述具體理由；其未敘述上述理由者，應於上訴期間屆滿後20日
內向本院補提理由書（均須按他造當事人之人數附繕本）「切勿
逕送上級法院」。
                              書記官  劉晨輝
中    華    民    國    98    年    9     月    25    日
附錄本案論罪科刑法條：
★毒品危害防制條例第10條：
施用第1級毒品者，處6月以上5年以下有期徒刑。
施用第2級毒品者，處3年以下有期徒刑。


司法院資訊處製作；財團法人民間司法改革基金會備份。
